bg-BG: Спортни стоки > Спортни занимания на открито > Риболов > Риболовни принадлежности > Риболовни куки: Двойни и тройни риболовни куки; Единични риболовни куки
fi: Urheilutarvikkeet > Ulkoharrasteet > Kalastus > Kalastusvälineet > Ongenkoukut: Kaksin- tai kolminkertaiset koukut; Yksittäiset koukut
en: Sporting Goods > Outdoor Recreation > Fishing > Fishing Tackle > Fishing Hooks: Double & Triple Fishing Hooks; Single Fishing Hooks
fr: Équipements sportifs > Loisirs de plein air > Pêche > Matériel de pêche > Hameçons: Hameçons de pêche doubles et triples; Hameçons de pêche simples
cs: Sportovní potřeby > Outdoorové aktivity > Rybaření > Rybářská výstroj > Rybářské háčky: Dvojité a trojité rybářské háčky; Jednoduché rybářské háčky
es: Equipamiento deportivo > Actividades al aire libre > Pesca > Artes de pesca > Anzuelos de pesca: Anzuelos de pesca dobles y triples; Anzuelos de pesca individuales
sv: Sportartiklar > Utomhusaktiviteter > Fiske > Fiskedon > Metkrokar: Dubbla och trippla metkrokar; Enkla metkrokar
sk-SK: Športový tovar > Exteriérové rekreakčné športy > Rybolov > Rybárske potreby > Rybárske háčiky: Dvojité a trojité rybárske háčiky; Jednoduché rybárske háčiky
pt-PT: Artigos de desporto > Atividades recreativas no exterior > Pesca > Equipamento de pesca > Anzóis de pesca: Anzóis de pesca duplos e triplos; Anzóis de pesca individuais
zh-CN: 体育用品 > 户外休闲 > 钓鱼 > 钓鱼用具 > 钓鱼钩: 两爪/三爪鱼钩; 单爪鱼钩
ko: 스포츠용품 > 야외 레크레이션 > 낚시 > 낚시 도구 > 낚시 후크: 낚시 후크(2개/3개); 낚시 후크(1개)
hr-HR: Sportska oprema > Rekreacija na otvorenom > Ribolov > Varalice za ribolov > Udice za pecanje: Dvostruke i trostruke udice za pecanje; Jednostruke udice za ribolov
ja: スポーツ用品 > 屋外レクリエーション > 釣り > 釣り用タックル > 釣り針: ダブル・トリプル釣り針; シングル釣り針
nb: Sportsutstyr > Friluftsliv > Fisking > Fiskeutstyr > Fiskekroker: Doble og triple fiskekroker; Enkle fiskekroker
de: Sportartikel > Outdoor-Aktivitäten > Angeln > Angelgeräte > Angelhaken: Doppelte und dreifache Angelhaken; Einfache Angelhaken
it: Articoli sportivi > Ricreazione outdoor > Pesca > Attrezzatura da pesca > Ami da pesca: Ami da pesca doppi e tripli; Ami da pesca singoli
nl: Sportartikelen > Buitenrecreatie > Vissen > Vistuig > Vishaken: Dubbele en driedubbele vishaken; Losse vishaken
zh-TW: 體育用品 > 室外休閒 > 釣魚 > 漁具 > 魚鉤: 雙鉤和三鉤; 單鉤
ru: Спортивные товары > Активный отдых на открытом воздухе > Рыбалка > Рыболовные снасти > Рыболовные крючки: Двойные и тройные рыболовные крючки; Одинарные рыболовные крючки
lt-LT: Sporto prekės > Poilsis lauke > Žvejyba > Žvejybos reikmenys > Žvejybos kabliukai: Dvišakiai ir trišakiai žvejybos kabliukai; Vienšakiai žvejybos kabliukai
el: Αθλητικά είδη > Υπαίθριες δραστηριότητες αναψυχής > Ψάρεμα > Τεχνητά δολώματα > Αγκίστρια ψαρέματος: Διπλά & τριπλά αγκίστρια; Μονά αγκίστρια
pt-BR: Artigos esportivos > Atividades ao ar livre > Pesca > Equipamento de pesca > Anzóis para pesca: Anzóis de pesca duplos e triplos; Anzóis de pesca individuais
ro-RO: Articole sportive > Recreere în aer liber > Pescuit > Echipamente pentru pescuit > Cârlige de pescuit: Cârlige de pescuit duble și triple; Cârlige de pescuit simple
vi: Dụng cụ thể thao > Giải trí ngoài trời > Câu cá > Dụng cụ đánh cá > Lưỡi câu: Lưỡi câu đôi và ba; Lưỡi câu đơn
hu: Sportszerek > Szabadtéri kikapcsolódás > Horgászat > Horgászfelszerelés > Horgászhorgok: Dupla és tripla horgászhorgok; Egyedüli horgászhorgok
pl: Sprzęt sportowy > Rekreacja na świeżym powietrzu > Rybołówstwo > Przybory wędkarskie > Haczyki wędkarskie: Podwójne i potrójne haczyki wędkarskie; Pojedyncze haczyki wędkarskie
sl-SI: Športna oprema > Rekreacija na prostem > Ribolov > Ribiška oprema > Ribiški trnki: Dvojni in trojni ribiški trnki; Enojni ribiški trnki
th: อุปกรณ์กีฬา > สันทนาการกลางแจ้ง > การตกปลา > อุปกรณ์ตกปลา > ตะขอตกปลา: ตะขอตกปลาคู่และสามขอ; ตะขอตกปลาเดี่ยว
tr: Spor Malzemeleri > Açık Hava Etkinlikleri > Balıkçılık > Olta Takımı > Olta İğneleri: İkili ve Üçlü Balıkçılık Kancaları; Tekli Balıkçılık Kancaları
da: Sportsartikler > Friluftsliv > Fiskeri > Fiskegrej > Fiskekroge: Dobbelt og tredobbelt fiskekroge; Enkelte fiskekroge